【裁判字號】    90,訴,1919
【裁判日期】    901130
【裁判案由】    毒品危害防制條例
【裁判全文】
臺灣臺中地方法院刑事判決                          九十年度訴字第一九一九號
    公  訴  人  臺灣臺中地方法院檢察署檢察官
    被      告  甲○○
右列被告因毒品危害防制條例案件，經檢察官提起公訴（九十年度毒偵字第三五一二
號），本院判決如左：
    主  文
甲○○連續施用第一級毒品，累犯，處有期徒刑壹年貳月。
    事  實
一、甲○○前因犯恐嚇罪及違反麻醉藥品管理條例案件，分別經法院判處有期徒刑七
    月及七月確定，嗣經接續執行，於民國（下同）八十六年五月十三日經假釋出獄
    ，同年七月三日因假釋期滿而執行完畢。其於八十八年間因施用毒品案件，經臺
    灣臺南地方法院以八十八年度毒聲字第一一二七號裁定送觀察勒戒後，因無繼續
    施用毒品之傾向，經臺灣臺南地方法院檢察署檢察官於八十八年五月十九日以八
    十七年度偵字第一二九二一號為不起訴處分確定。詎甲○○仍不知悔改，於八十
    九年間，復因施用第一級及第二級毒品案件，經本院以八十九年度毒聲字第五四
    五六號裁定送觀察勒戒後，認有繼續施用毒品傾向，經本院以八十九年度毒聲字
    第七０六六號裁定送強制戒治，嗣因戒治成效經評定合格，經本院以九十年度毒
    聲字第二二一四號裁定停止戒治，所餘戒治期間付保護管束，於九十年六月一日
    出所，保護管束期間至九十年十一月三十日止，而其所犯施用第一級及第二級毒
    品罪，則經本院於八十九年十二月三十日，以八十九年度訴字第二八七三號判處
    有期徒刑一年及六月，並定應執行刑為有期徒刑一年四月，於九十年一月三十日
    確定，尚未執行。詎甲○○於九十年六月一日出戒治所後，猶不知悔悟，基於概
    括之犯意，自九十年六月十五日起，至同年九月二十七日晚上八時許止，連續在
    臺中縣外埔鄉○○村○○路一八五巷二十五號住處，以將海洛因溶解後用注射針
    筒注射血管之方式，施用第一級毒品海洛因多次。嗣於九十年六月十八日經臺灣
    臺中地方法院檢察署觀護人室對甲○○採尿送驗結果發現其尿液呈嗎啡陽性反應
    ，及於九十年九月二十八日因未到案執行強制戒治遭臺灣臺中地方法院檢察署通
    緝而經警緝獲並採尿送驗，發現其尿液亦呈嗎啡陽性反應，而查知上情。
二、案經臺灣臺中地方法院檢察署檢察官自動檢舉偵查起訴。
    理  由
一、右揭事實，業據被告甲○○於本院審理中坦承不諱，且被告於九十年六月十八日
    及九十年九月二十八日所採之尿液經送檢驗結果係呈嗎啡陽性反應乙情，有私立
    中山醫學院附設孫中山先生紀念醫院藥物濫用檢測中心檢驗報告及臺中縣衛生局
    檢驗尿水報告書各一份附卷可稽，足證被告前揭自白，確與事實相符。再者，被
    告曾於八十八年間因施用毒品案件，經臺灣臺南地方法院以八十八年度毒聲字第
    一一二七號裁定送觀察勒戒後，因無繼續施用毒品之傾向，經臺灣臺南地方法院
    檢察署檢察官於八十八年五月十九日以八十七年度偵字第一二九二一號為不起訴
    處分確定，於八十九年間，復因施用第一級及第二級毒品案件，經本院以八十九
    年度毒聲字第五四五六號裁定送觀察勒戒後，認有繼續施用毒品傾向，經本院以
    八十九年度毒聲字第七０六六號裁定送強制戒治，嗣因戒治成效經評定合格，經
    本院以九十年度毒聲字第二二一四號裁定停止戒治，所餘戒治期間付保護管束，
    於九十年六月一日出所，保護管束期間至九十年十一月三十日止，而其所犯施用
    第一級及第二級毒品罪，則經本院於八十九年十二月三十日，以八十九年度訴字
    第二八七三號判處有期徒刑一年及六月，並定應執行刑為有期徒刑一年四月，於
    九十年一月三十日確定等情，有上開案號之不起訴處分書、裁定書、保護管束指
    揮書及判決書附卷足據。本件事證明確，被告前開犯行，洵堪認定。
二、核被告所為，係犯毒品危害防制條例第十條第一項之施用第一級毒品罪。其因施
    用海洛因而持有海洛因之低度行為，為其施用之高度行為所吸收，不另論罪。其
    先後多次施用第一級毒品海洛因之行為，時間緊接，犯罪構成要件相同，顯係基
    於概括犯意反覆為之，為連續犯，爰依刑法第五十六條規定論以一罪，並加重其
    刑。公訴人雖僅起訴被告於九十年六月十八日前之施用第一級毒品海洛因犯行，
    而未起訴被告自九十年六月十八日起至同年九月二十七日止施用第一級毒品之犯
    行，惟此部分與公訴人起訴部分，具有連續犯裁判上一罪之關係，業如前述該部
    分行為自為起訴效力所及，本院應一併審究，附予敘明。被告前因犯恐嚇罪及違
    反麻醉藥品管理條例案件，分別經法院判處有期徒刑七月及七月確定，嗣經接續
    執行，於八十六年五月十三日經假釋出獄，同年七月三日因假釋期滿而執行完畢
    乙情，有臺灣臺中地方法院檢察署刑案資料查註紀錄表一份在卷可參，其於刑之
    執行完畢後，五年內再犯本件有期徒刑以上之罪，為累犯，應依刑法第四十七條
    之規定遞加重其刑。爰審酌被告之品行、犯罪之動機、目的、施用毒品僅戕害自
    身未危害他人、施用之期間及其犯罪後坦承犯行、態度良好等一切情狀，量處如
    主文所示之刑。
據上論斷，應依刑事訴訟法第二百九十九條第一項前段，毒品危害防制條例第十條第
一項、第二十條第三項前段，刑法第十一條前段、第五十六條、第四十七條，判決如
主文。
中      華      民      國      九十      年    十一    月      三十    日
                                          法  官  李  悌  愷
右正本證明與原本無異。
如不服本判決，應於送達後十日內向本院提出上訴狀（須附繕本），上訴於台灣高等
法院台中分院。
                                          書記官
中      華      民      國      九十      年    十二    月      三      日
附錄法條：
毒品危害防制條例第十條第一項
施用第一級毒品者，處六月以上五年以下有期徒刑。


司法院資訊處製作；財團法人民間司法改革基金會備份。
